臺灣屏東地方法院民事判決　　　　　 110年度潮小字第1022號
原　　　告　許合吉　
訴訟代理人　許譽馨　

被　　　告　黃鈺惠　
上列當事人間請求損害賠償事件，本院於111年1月19日言詞辯論
終結，判決如下：
    主  文
被告應給付原告新台幣45,808元，及自110年12月24日起至清償
日止，按週年利率5%計算之利息。
訴訟費用新台幣1,000元由被告負擔。
本判決得假執行，但被告以新台幣45,808元為原告預供擔保後，
得免為假執行。
    事實及理由
一、原告方面：
    原告主張前以本院106年度訴字第251號分割共有物事件之確
    定判決為執行名義，聲請強制執行，經本院以108年度司執
    字第37664號受理在案，因被告對原告提起第三人異議之訴
    （案號：本院108年度訴字第786號下稱系爭第三人異議之訴
    ），故執行處於108年11月25日裁定停止執行。嗣後，上開
    第三人異議之訴經法院駁回，被告不服提起上訴，於110年8
    月31日經臺灣高等法院高雄分院109年度上易字第205號判決
    駁回上訴確定。原告於此期間（自108年11月25日起至110年
    8月31日止，共計646日）因為被告聲請停止強制執行程序，
    而未能即時利用系爭土地受有利息損失新台幣（下同）
    45,808元【損失之數額依照臺灣高等法院高雄分院108年度
    抗字第336號裁定之計算方式：土地價值517,650元×5%×(
    646/365)=45,808元】，為此提起本件訴訟，並聲明：被告
    應給付原告45,808元，及自起訴狀繕本送達翌日起至清償日
    止，按週年利率5%計算之利息。
二、被告方面：
    原告以推估訴訟期間未能即時利用系爭土地而受有利息損失
    45,808元之請求，應屬原告個人主觀之考量，並不能做為客
    觀實質損害賠償之計算依據，同意賠償原告等語。
三、法院之判斷：
㈠、按因故意或過失，不法侵害他人之權利者，負損害賠償責任
    。故意以背於善良風俗之方法，加損害於他人者亦同，民法
    第184條第1項定有明文。經查，原告主張被告以提起系爭第
    三人異議之訴為手段，據以聲請停止系爭執行事件之強制執
    行程序，阻撓其實現權利，致其未能及時使用土地受有損害
    等事實，業據提出與其所述相符之本院106年度聲字第65號
    裁定、臺灣高等法院高雄分院108年度抗字第336號裁定、10
    9年度上易字第205號判決等件為證。而被告到庭，對於有提
    起上開訴訟，均不爭執，惟認原告之損失，為其主觀之考量
    ，但同意賠償云云，經查，原告之土地因被告提起系爭第三
    人異議之訴，併聲請停止執行，而無法使用，有上開判決及
    裁定可稽，且其計算方式，核與停止執行供擔保金之計算方
    式相同，況被告事後復表示同意賠償，是認原告請求應屬有
    據。另被告供擔保後，自本院執行處於108年11月25日停止
    系爭執行事件之強制執行程序，迄至前揭民事判決確定日
    110年8月31日止，逾時646日，依此計算，原告因停止執行
    未能及時受償所受之損害，依其聲請強制執行之土地價值
    517,650元計算，應為45,808元【計算式：517,650×5%×（
    646÷365）＝45,808，元以下四捨五入】。是原告請求，為
    有理由，應予准許。
㈡、次按「給付無確定期限者，債務人於債權人得請求給付時，
    經其催告而未為給付，自受催告時起，負遲延責任。其經債
    權人起訴而送達訴狀，或依督促程序送達支付命令，或為其
    他相類之行為者，與催告有同一之效力」、「遲延之債務，
    以支付金錢為標的者，債權人得請求依法定利率計算之遲延
    利息」、「應付利息之債務，其利率未經約定，亦無法律可
    據者，週年利率為百分之5 」，民法第229 條第2 項、第
    233條第1項前段、第203條分別有明文規定。本件起訴狀係
    於110年12月23日送達被告，有送達證書在卷可稽，從而，
    原告請求自起訴狀繕本送達翌日即110年12月24日起至清償
    日止，按週年利率5%計算之利息，為有理由，應予准許。
四、本件係適用小額訴訟程序，所為被告敗訴之判決，依民事訴
    訟法第436條之20規定，應依職權宣告假執行。另外，本院
    依照民事訴訟法第392條第2項規定，依職權酌定相當的擔保
    ，宣告如被告預供該擔保，得免為假執行。
五、訴訟費用之負擔，民事訴訟法第78條。
中    華    民    國  111    年    1    月    24    日
                 潮州簡易庭     法  官    吳思怡
以上正本係照原本作成。
如不服本判決，應於送達後20日內，向本院提出上訴狀並表明上
訴理由，如於本判決宣示後送達前提起上訴者，應於判決送達後
20日內補提上訴理由書（須附繕本）。如委任律師提起上訴者，
應一併繳納上訴審裁判費。
中    華    民    國  111    年    1    月    24    日
 
                                  書記官  蔡進吉